【裁判字號】    90,易,880
【裁判日期】    900925
【裁判案由】    傷害等
【裁判全文】
臺灣臺北地方法院刑事判決                            九十年度易字第八八號
    公  訴  人  臺灣臺北地方法院檢察署檢察官
    被      告  丙○○
                丁○○
                乙○○
                戊○○
右列被告等因傷害等案件，經檢察官提起公訴（八十九年度偵字第一二六０七號），
本院判決如左：
    主  文
丙○○、丁○○、乙○○、戊○○在公共場所賭博財物，各處罰金陸仟伍佰元，如易
服勞役，均以參佰元折算壹日；賭具象棋壹付沒收。
丙○○、乙○○共同傷害人之身體，均累犯，各處有期徒刑肆月，如易科罰金，均以
參佰元折算壹日。
丁○○共同傷害人之身體，處有期徒刑參月，如易科罰金，以參佰元折算壹日。
    事  實
一、丙○○曾於民國八十四年間因違反麻醉藥品管理條例案件，經本院判處有期徒刑
    六月確定，於八十四年十一月一日易科罰金執行完畢；乙○○於八十五年間因妨
    害兵役條例案件、八十五年間、八十七年間均因違反麻醉藥品管理條例案件、八
    十七年間因違反藥事法案件，分別經台灣花蓮地方法院、台灣高等法院、台灣板
    橋地方法院、台灣板橋地方法院判處有期徒刑四月、七月、六月、四月確定，嗣
    更定應執行刑為有期徒刑一年七月，於八十七年十月二十一日因縮短刑期假釋出
    監，甫於八十八年四月二十日假釋期滿執行完畢。詎丙○○、乙○○仍不知悔改
    ，復於八十九年五月十二日夜間八時許，在位於台北縣新店市○○路、華城路口
    土地公廟前之公共場所，使用象棋一付為賭具（未扣案），以一人擔任莊家，其
    餘閒家下注，每家分四隻棋子，每二隻棋子為一組，視大小決定輸贏之方式，賭
    博財物。嗣於同日夜間十時許，丙○○、丁○○、乙○○懷疑戊○○詐賭，竟另
    行共同基於傷害之犯意聯絡，出手毆打戊○○，致戊○○受有前胸挫傷、左手肘
    挫傷、左手中指挫傷等傷害。
二、案經被害人戊○○訴由台北縣警察局新店分局暨該分局主動報請台灣台北地方法
    院檢察署檢察官偵查起訴。
    理  由
一、賭博罪部分：訊據被告丙○○、丁○○、乙○○、戊○○均對於渠等於上開時、
    地在公共場所賭博之事實坦承不諱，核與證人甲○○於本院訊問時所述被告四人
    當時確於現場以象棋賭博財物等情相符，事證明確，被告四人此部份犯行堪以認
    定。
二、傷害罪部分：訊據被告丁○○對於其於右揭時、地出手毆打告訴人戊○○之犯罪
    事實坦承不諱，被告丙○○、乙○○則矢口否認此部份犯行，被告丙○○辯稱：
    伊抓到戊○○詐賭，戴某惱羞成怒，才被其他人打，伊並未出手；被告乙○○辯
    稱：伊看見丁○○出手打戊○○，就上前拉開丁○○，有許多人打戊○○，但伊
    並沒有出手；被告丁○○就此亦陳述：伊並未看見丙○○、乙○○毆打戊○○云
    云。惟查，被告丙○○、乙○○、丁○○前揭傷害犯行，業據告訴人戊○○指訴
    明確，核與證人即到場處理員警己○○所證述其到場時，告訴人戊○○遭被告丙○○、乙○○、丁○○及另數名人士圍住，有看見告訴人戊○○受傷等情相符，
    並有台北市立和平醫院診斷書一紙附卷可稽。參諸被告丁○○、乙○○二人，於
    八十九年六月八日、同月十二日先後二次接受員警詢問時，已分別供承「當時我
    們發現戊○○詐賭，『國寶』（指被告丙○○）及『成哥』（指被告乙○○）就
    先徒手毆打戴某，而我隨後也以拳頭毆打他」、「後因戊○○詐賭被『國寶』發
    現，即被『國寶』以拳頭毆打，而『成哥』也以拳頭毆打戴某，最後我也以拳頭
    毆打戴某」，及「『國寶』發現戊○○詐賭，就徒手毆打戴某，另『番王』【指
    被告丁○○】也加入一起徒手毆打他」、「後因戊○○詐賭被『國寶』發現，即
    被『國寶』以拳頭毆打，而『番王』也以拳頭毆打戴某」等語，被告丙○○於接
    受員警詢問時，亦不諱言其有用手臂攬住告訴人戊○○之頸部，避免其逃離現場
    等情；又被告丙○○、乙○○、丁○○當日遭告訴人戊○○詐賭，分別賭輸新台
    幣（下同）三萬多元、一萬多元、一萬多元，本件係被告丙○○發現告訴人戊○○詐賭等情，並據被告丙○○、乙○○及丁○○一致供陳在卷，被告丙○○、乙○○所辯渠等並未出手，及被告丁○○配合所稱並未見到被告丙○○、乙○○毆
    打告訴人戊○○云云，自分係卸責及迴護之詞，不足採信。事證明確，被告丙○○、乙○○及丁○○此部份犯行，亦堪認定。
二、核被告丙○○、丁○○、乙○○所為，均係犯刑法第二百六十六條第一項前段之
    公共場所賭博及同法第二百七十七條第一項之傷害罪；被告戊○○所為，則係犯
    刑法第二百六十六條第一項前段之公共場所賭博罪。被告丙○○、丁○○、乙○○三人就上開傷害犯行間，有犯意聯絡及行為分擔，應論以刑法第二十八條之共
    同正犯。被告丙○○、丁○○、乙○○所犯上開二罪間，犯意各別，罪名互異，
    應分論併罰之。被告丙○○、乙○○如事實欄所示之論罪科刑及執行情形，有台
    灣高等法院檢察署刑案紀錄簡覆表二件附卷足據，渠二人於有期徒刑之執行完畢
    後，五年以內再犯本件最重本刑為有期徒刑以上之傷害罪，屬累犯，均應依刑法
    第四十七條之規定，就傷害罪部分，加重其刑。爰審酌被告四人犯罪之動機、目
    的、手段、品行、所生危害及犯罪後之態度等一切情狀，分別量處如主文所示之
    刑，並就被告四人經宣告罰金刑部分，及被告丙○○、丁○○、乙○○經宣告有
    期徒刑部分，分別諭知易服勞役及易科罰金之折算標準（被告丙○○、丁○○、
    乙○○犯上開傷害罪後，規範易科罰金標準之刑法第四十一條業於九十年一月十
    日修正公布，應依刑法第二條第一項前段之規定，適用裁判時之法律，即修正後
    之刑法第四十一條第一項前段）。被告四人在現場直接用以賭賽輸贏之器具象棋
    一付，係當場賭博之器具，雖未扣案，然尚無證據足以證明業已滅失，爰依刑法
    第二百六十六條第二項之規定，宣告沒收。
據上論斷，應依刑事訴訟法第二百九十九條第一項前段，刑法第二條第一項前段、第
二十八條、第二百六十六條第一項前段、第二百七十七條第一項、第四十七條、第四
十一條第一項前段、第四十二條第二項、第二百六十六條第二項，罰金罰鍰提高標準
條例第一條前段、第二條，判決如主文。
本案經檢察官孫小萍到庭執行職務。
中    華    民    國      九十        年      九      月    二十五      日
                                      臺灣臺北地方法院刑事第七庭
                                              法  官  楊  代  華
右正本證明與原本無異。
如不服本判決，應於判決送達後十日內，向本院提出上訴狀。
                                              書記官  許  博  為
中    華    民    國      九十        年      十        月      二      日
本案論罪科刑法條全文：
刑法第二百六十六條
一在公共場所或公眾得出入之場所賭博財物者，處一千元以下罰金。但以供人暫時娛
 樂之物為賭者，不在此限。
二當場賭博之器具與在賭檯或兌換籌碼處之財物，不問屬於犯人與否，沒收之。
刑法第二百七十七條
一傷害人之身體或健康者，處三年以下有期徒刑、拘役或一千元以下罰金。
二犯前項之罪、因而致人於死者，處無期徒刑或七年以上有期徒刑，致重傷者，處三
  年以上十年以下有期徒刑。


司法院資訊處製作；財團法人民間司法改革基金會備份。
